【裁判字號】    98,訴,1000
【裁判日期】    990114
【裁判案由】    違反毒品危害防制條例
【裁判全文】
臺灣臺南地方法院刑事判決              98年度訴字第1000號
公  訴  人  臺灣臺南地方法院檢察署檢察官
被      告  乙○○
指定辯護人  本院公設辯護人甲○○
上列被告因違反毒品危害防制條例案件，經檢察官提起公訴（98
年度偵字第6199號），本院判決如下：
    主  文
乙○○幫助販賣第三級毒品，處有期徒刑肆年。
    事  實
一、乙○○明知愷他命（Ketamine）為毒品危害防制條例第2條
    第2項第3款所列之第三級毒品，不得無故持有、轉讓或販賣
    ，民國98年5月2日下午2時許，於接獲真實姓名及年籍均不
    詳、綽號為「臭嘴祥」不詳年籍姓名之成年男子之友人來電
    請託後，遂基於幫助販賣愷他命之犯意，答應為其交付愷他
    命與購買愷他命之人，並順道收取價金，先於同日下午2時
    許前往臺南市安南區理想社區附近某廟宇旁與「臭嘴祥」見
    面，收受「臭嘴祥」所交付內裝有第三級毒品愷他命40包（
    含袋重共34.12公克）、摻有愷他命之七星牌捲煙6支及電子
    磅秤2台之側背袋一只，並經告知將有人與其聯絡見面，屆
    時再將其中愷他命24包、摻有愷他命之七星牌捲菸6支及電
    子磅秤2台交付對方，並向對方收取新臺幣（下同）1萬元之
    價款，其餘16包愷他命則另有其他不詳人士撥打電話與其聯
    絡，屆時再以每包400元之價格收取款項，乙○○收受上開
    物品後，迄至次日（3日）凌晨2時5分許，於臺南市○區○
    ○路5段246巷巷口處為警攔查，經警徵得乙○○之同意後，
    在其身體實施搜索發現上開毒品而查悉上情，並扣得第三級
    毒品愷他命40包（含袋重共34.12公克）、摻有愷他命之七
    星牌捲菸6支及電子磅秤2台，因而查獲上情。
二、案經臺南市警察局第五分局報請臺灣臺南地方法院檢察署檢
    察官偵查起訴。
    理  由
一、本案相關證據證據能力之判斷，詳如附表所示。
二、訊據被告於本院審理時，就於上開時地，經警查獲持有側背
    袋一只，內裝有第三級毒品愷他命40包（含袋重共34.12公
    克）、摻有愷他命之七星牌捲菸6支及電子磅秤2台一節，坦
    白承認，復有內政部警政署鑑定結果刑事警察局98年6月1日
    刑鑑字第0980066741號鑑定書一紙在卷可稽，故被告乙○○
    非法持有第三級毒品愷他命一節，應堪認定。
三、惟被告矢口否認有上開幫助販賣第三級毒品愷他命犯行，而
    以：「我沒有賣，是『臭嘴祥』寄託在我這裡，那天他把東
    西放我這裡，說有人會打電話給我，有人會來跟我拿，但是
    都沒有人打給我。我是在當兵時認識『臭嘴祥』，平常沒有
    跟他來往，我自己沒有施用K他命。『臭嘴祥』都用無號碼
    打給我，他說東西交給我，說有人會拿錢給我，我不知道裡
    面是裝什麼，『臭嘴祥』說他還會打電話給我。從我認識他
    之後就沒什麼往來，是這次他才打電話給我。我在警察局說
    我知道包包裡面裝的是K他命，是因為警察問我說查到的時
    候我知不知道是K他命，我才說我知道。『臭嘴祥』交給我
    的時候，我並不知道包包裡面裝的是什麼。」等語置辯。
四、按「得為證據之被告自白，依刑事訴訟法第一百五十六條第
    一項規定，必須具備任意性與真實性二要件，缺一不可。所
    謂非任意性之自白，除其自白必須係以不正方法取得者外，
    尤須該自白與不正方法間具有因果關係，該自白始應加以排
    除。至有無因果關係存在之判定，應依個案情節，綜合訊問
    及受訊問之各方相關狀況，如訊問之時間、場所、環境、氣
    氛，犯罪嫌疑人或被告之年齡、地位、職業、教育程度，健
    康狀態、精神狀況，實施訊問之人數、語言、態度等一切情
    形為具體評價；尤其不正方法是否足以延續至後來未受不正
    方法所為之自白，更應深入探究該次不正方法與嗣後之自白
    間之相關聯因素，包括訊問時間是否接近、地點及實施之人
    是否相同、受訊問人自白時之態度是否自然、陳述是否流暢
    等等，以定其因果關係之存否。被告先前所受不正之方法，
    其精神上受壓迫所為非任意性之自白，原則上應僅影響到被
    告在該次訊問所為自白之任意性。被告嗣後之自白，是否非
    屬任意性，端視該自白是否出於自由意志之發動而定，與其
    先前曾否受不正之方法而為自白，並無必然之關聯。是被告
    先前所受不正之方法，是否已延伸至嗣後應訊時所為之自白
    ，應依證據認定之，不能主觀臆測被告嗣後應訊時仍持續受
    到強制，逕認其後之自白非出於任意性。」（最高法院96年
    度台上字第3479號判決參照）、另按「被告之自白，雖為證
    據之一種，但依刑事訴訟法第一百五十六條第一項規定，被
    告之自白，須非出於強暴、脅迫、利誘、詐欺、疲勞訊問、
    違法羈押或其他不正之方法，且與事實相符者，始得為證據
    。依同條第二項規定，被告之自白，不得作為有罪判決之唯
    一證據，仍應調查其他必要之證據，以察其是否與事實相符
    。其第三項規定被告陳述其自白係出於不正之方法者，應先
    於其他事證而為調查。其立法意旨，乃欲以補強證據擔保自
    白之真實性，亦即以補強證據之存在，藉之限制自白在證據
    上之價值，防止偏重自白，發生誤判之危險。依上開規定，
    被告任意性之自白始有證據能力，法院才能採為認定犯罪事
    實之裁判基礎，在自白是否出於任意性有疑義時，應先對自
    白之任意性為調查。而決定自白是否出於任意性，應就客觀
    之訊問方法及被告主觀之自由意思，綜合全部事實而為具體
    之判斷。」（最高法院96年度台上字第3102號判決要旨參照
    ），基此，被告之自白如出於任意性與事實相符，且有補強
    證據，自足為被告有罪之依據。經查，被告於於民國98年5
    月2日下午2時許，接獲真實姓名及年籍均不詳、綽號為「臭
    嘴祥」之服兵役同梯次友人來電，應允為其交付愷他命予購
    買愷他命之人並收取價金，嗣於同日下午2時許前往臺南市
    安南區理想社區附近某廟宇旁，收受「臭嘴祥」所交付內裝
    有第三級毒品愷他命40包、摻有愷他命之七星牌捲煙6支及
    電子磅秤2台之側背袋一只，並經告知將有人與其聯絡見面
    ，屆時再將其中愷他命24包、摻有愷他命之七星牌捲菸6支
    及電子磅秤2台交付對方，並向對方收取1萬元之價款，其餘
    16包愷他命會再俟其他不詳人士撥打電話與其聯絡後，以每
    包400元之價格收取款項等情，業據被告於警詢中坦白承認
    ，此據被告之警詢中陳述：「（問：你持有該分裝好之毒品
    K他命、摻有K他命的香煙及電子磅秤做何用途？）要拿給人
    家的。」、「（問：請詳細說明何謂要拿給人家？）是一位
    綽號「臭嘴祥」的男子在昨（2）日下午大約14時，打電話
    給我約在台南市安南區○○○○○路名及廟名不祥），他將
    這些K他命、摻有K他命的香煙及電子磅秤交給我，要我轉交
    給別人」、「（問：要轉交給誰？）答：「臭嘴祥」講說那
    個人會打電話給我，我再拿給那個人，但那個人尚未跟我聯
    絡。」、「（問：你知道你所轉交的是K他命毒品嗎？）答
    ：我知道。」、「（問：是否要向收受毒品的人收取金錢？
    ）答：其中25包K他命、摻有K他命的香煙6支及電子磅秤2台
    要向收取毒品的人收取新台幣1萬元，收到後「臭嘴祥」說
    會有其他的人打電話給我，我再拿毒品給他們，並以每包毒
    品新台幣400元向他們收錢。」、「（你是否知道替人運輸
    毒品轉交給他人是違法的？）我知道。當時只是想說朋友道
    義替他送一下而已」，等語，業經告98年5月3日第二次警詢
    筆錄自白在卷。而被告就此次警訊筆錄自白，至本院審理終
    結時，均未主張係因遭員警出於強暴、脅迫、利誘、詐欺、
    疲勞訊問、違法羈押或其他不正之方法，始不得已而為之，
    嗣經本院勘驗該警詢錄音，詢問員警語氣平和，態度良好，
    被告回答態度自然、陳述流暢，回答亦前後一致。另被告吳
    柏豪為一智識成熟之成年人，學歷亦有國中程度，受詢問時
    復無施用毒品之情形，健康狀態、精神狀況良好，此亦有本
    院勘驗筆錄及長榮大學濫用藥物尿液檢驗報告書（偵查卷第
    32頁）在卷可稽，足認其警詢中之陳述，均出於真意，而無
    遭強暴、脅迫、利誘、詐欺、疲勞訊問等情，故被告上開自
    白之任意性應無疑問。再參諸毒品之買賣交易，政府懸為厲
    禁，處罰極為嚴重，此觀毒品危害防制條例第四條規定自明
    ，依一般經驗法則，如非事實，被告當無自白之理。再者本
    案另有如附表一所示之毒品及電子磅秤等扣案可稽，而足為
    被告自白之補強證據。基此，揆諸上開說明，被告警詢之自
    白，已足據為被告犯行之依據。再進而言之，一般被告在警
    詢中之供述，因距案發時間近，除記憶較為清晰外，亦較未
    受外力污染，亦無時間思考如何就己身犯行編詞卸責，通常
    較偵查及審理時符合真實，故被告於警詢中自白明知友人「
    臭嘴祥」所交付之側背包中所裝之物品為第三級毒品愷他命
    ，仍予收受，並應允將袋內之物品交付與其聯絡之人及收取
    價金等情，應與實情相符，其嗣後於檢察官偵查及本院審理
    時，翻異前供，則屬卸責之詞，不足採信。
五、按以自己犯罪之意思或參與犯罪構成要件之行為者，方得成
    立共同正犯（最高法院48年台上字第1163號判例參照）。又
    共同正犯，須二人以上，對於犯罪，有意思聯絡及行為分擔
    ，亦即其主觀上有為達特定犯罪之目的，相互間利用他方之
    行為遂行之意思，客觀上有分擔犯罪構成要件之行為，始足
    當之，而幫助犯，則係指對於正犯與以精神或物質上之助力
    ，便於其犯罪之實行者而言（最高法院76年度台上字第7695
    號要旨參照）。經查，依據卷內事證，並無從證明被告乙○
    ○與友人「臭嘴祥」間，就扣案毒品之販賣，有何犯意聯絡
    ，且被告主觀上亦係因受友人「臭嘴祥」之託，代為交付毒
    品及收取價金，並無共同參與販賣毒品之犯意，此觀諸被告
    於上開警詢中陳述，係基於朋友道義而代為交付毒品及收取
    價金，並未收取任何價金一語自明。另綜觀被告本案中之行
    為，僅客觀上擔任交付毒品收取價金等事實行為，「臭嘴祥
    」與購毒者間，就販賣毒品所需之時間、地點、數量、價格
    之約定等販賣毒品成立構成要件之行為，均未參與，亦即被
    告乙○○即如同機械般單純扮演交付收取等手足延伸之角色
    ，且亦無積極證據證明事後分得販毒所得之利潤，核與一般
    共同販賣毒品，彼此間互相利用他人之行為，以共同完成販
    毒行為且利益均沾之情形有間。換言之，被告乙○○上開行
    為應認係對「臭嘴祥」販賣毒品之犯行，給予助力使其達成
    ，而難認係屬構成要件內之行為。從而被告乙○○既以幫助
    他人犯罪之意思，實行販賣毒品犯罪構成要件以外之行為，
    係成立販賣毒品愷他命罪之幫助犯，無從以共同正犯論處。
    再被告乙○○既無販賣第三級毒品之主觀意圖，則公訴意旨
    認被告乙○○係犯意圖販賣而持有毒品罪云云，亦屬誤會。
六、據上所述，本案被告為幫助友人「臭嘴祥」販賣毒品，而收
    受上開毒品及磅秤等，事證已臻明確，其幫助販賣第三級毒
    品愷他命之犯行，洵堪認定，應予依法論科。
七、論罪科刑之理由：
    被告乙○○行為後，毒品危害防制條例第4條、第17條業已
    修正，並於98年5月20日公布，同年月22日施行（按法規之
    制定與法規之修正，如有特定生效日之必要者，依中央法規
    標準法第14條或第20條第2項準用第14條之規定，應分別特
    定其施行日期。法規制定或前次修正基於特殊因素所特定之
    施行日期，並不適用於日後修正或再次修正之條文。又法律
    之制定或修正，若未明定施行日期者，中央法規標準法雖未
    規定應自何時生效，然法律既經制定或修正並經總統公布，
    自應依一般原則，自公布日起算至第三日發生效力。至於92
    年7月9日修正公布之毒品危害防制條例第36條規定：「本條
    例自公布後六個月施行。」其立法理由係謂：「(一)依修正
    草案第二條第三項規定，法務部需會同衛生署成立審議委員
    會每三個月定期檢討調整毒品之分級及品項，而本次新增第
    四級毒品，有需要在新法施行前先經該審議會檢討後再調整
    公布，爰預留六個月緩衝期，以利處理。(二) 依本條例新
    修正之規定，有必要再訂定相關子法及修正相關法規，以配
    合本條例之施行，故亦有需要預留適當緩衝期，以利訂頒相
    關子法及相關法規之配合修正。」故該條規定，顯係因應該
    次修正之需，始預留適當之緩衝期。與本次之修正並未定有
    施行日期之特別規定，且亦未明示係基於何特殊因素而修正
    ，自並不能適用92年7月9日修正公布之毒品危害防制條例第
    36條自公布後6個月施行之規定。）基此，被告乙○○行為
    後法律已有變更，修正前毒品危害防治條例第4條第3項之規
    定為：「製造、運輸、販賣第三級毒品者，處五年以上有期
    徒刑，得併科新臺幣五百萬以下罰金。」，修正後毒品危害
    防治條例第4條第3項則規定為：「製造、運輸、販賣第三級
    毒品者，處五年以上有期徒刑，得併科新臺幣七百萬以下罰
    金。」而修正前毒品危害防制條例第17條之規定為：「犯第
    4條第1項至第4項、第5條第1項至第4項前段、第6條第1項至
    第4項、第7條第1項至第4項、第8條第1項至第4項、第10條
    或第11條第1項、第2項之罪，供出毒品來源，因而破獲者，
    得減輕其刑。」，修正後毒品危害防治條例第17條則規定：
    「犯第4條至第8條、第10條或第11條之罪，供出毒品來源，
    因而查獲其他正犯或共犯者，減輕或免除其刑。犯第4條至
    第8條之罪於偵查及審判中均自白者，減輕其刑。」，從而
    ，就幫助販賣第3級毒品部份，被告乙○○並未於偵審中自
    白犯行，依刑法第2條第1項之規定及前揭最高法院決議綜其
    全部罪刑新舊法比較之結果，此部分修正前之法律規定顯較
    修正後有利於被告，依刑法第2條第1項前段之規定，此部分
    自應適用被告乙○○行為時即修正前之毒品危害防制條例。
    按愷他命係毒品危害防制條例第2條第2項第3款所管制之第
    三級毒品，不得非法販賣、持有。故核被告雖有為「臭嘴祥
    」代送毒品及收取價金之行為，惟依卷內證據資料，既未見
    被告乙○○有何參與販賣愷他命之行為或於事後亦分得販毒
    所得款項之積極證據，固無從認屬上開販賣愷他命行為之共
    同正犯。然而，被告乙○○即有為「臭嘴祥」代送毒品及收
    取價金之行為，乃係基於幫助「臭嘴祥」販賣海洛因之犯意
    ，復屬販賣愷他命構成要件以外之行為，則被告乙○○自屬
    以幫助之意思，參與販賣愷他命構成要件以外之行為，有如
    前述，是核被告乙○○所為，係犯刑法第30條第1項前段、
    98年5月20日修正前之毒品危害防制條例第4條第3項之幫助
    販賣第三級毒品罪。又刑事訴訟法第300條所謂變更法條，
    係指罪名之變更。本件檢察官係以98年5月20日修正前之毒
    品危害防制條例第5條第3項之意圖販賣第三級毒品而持有罪
    起訴被告乙○○，本院審理結果認為係販賣第三級毒品幫助
    犯，爰依法變更起訴法條，並依刑法第30條第2項之規定，
    按正犯之刑減輕之。又本件被告乙○○持有之毒品純質淨重
    約為22.69公克，有內政部警政署刑事警察局中華民國98年6
    月1日刑鑑字第0980066741號函在卷可稽，雖逾20公克，惟
    98年5月20日修正前之毒品危害防制條例第11條，並不處罰
    非法持有第三級毒品愷他命之行為，故被告非法持有扣案第
    三級毒品愷他命之行為，與其幫助販賣之犯行，並無重度行
    為吸收輕度行為之吸收關係存在，附此敘明。爰審酌被告乙
    ○○僅單純為友人交付毒品及收取價金，並未從中獲取利益
    ，及其前揭犯罪行為所生危害及其否認犯行之犯罪後態度等
    一切情狀，量處被告乙○○有期徒刑四年，以資懲儆。另按
    毒品危害防制條例第二條第二項規定，毒品依其成癮性、濫
    用性及對社會危害性分為四級，並就製造、運輸、販賣、意
    圖販賣而持有、以非法方法使人施用、引誘他人施用及轉讓
    等不同品項毒品之行為，分別定其處罰。至施用或持有第三
    、四級毒品，因其可罰性較低，故予除罪化，僅就施用及持
    有第一、二級毒品科以刑罰。惟鑑於第三、四級毒品均係管
    制藥品，特於同條例第十一條之一明定無正當理由，不得擅
    自持有；第十八條第一項後段復規定查獲之第三、四級毒品
    ，無正當理由而擅自持有者，沒入銷燬之。從而，依同條例
    第18條第1項後段應沒入銷燬之毒品，專指查獲之施用、持
    有第三、四級毒品而言；倘係查獲之製造、運輸、販賣、意
    圖販賣而持有、以非法方法使人施用、引誘他人施用或轉讓
    之第三、四級毒品，既屬同條例相關法條明文規定處罰之犯
    罪行為，即非該條項應沒入銷燬之範圍。又同條例第十九條
    第一項所定「供犯罪所用或因犯罪所得之物」，係指犯第四
    條至第九條、第十二條、第十三條或第十四條第一項、第二
    項之罪所用或所得之物，不包括毒品本身在內，自不得為第
    三、四級毒品之沒收依據（以犯第四條第三項販賣第三級毒
    品罪為例，其供犯罪所用之物，當指「供販賣第三級毒品所
    用之物」而言；第三級毒品本身為販賣之標的，為遂行販賣
    該毒品使用之物，始屬「供犯罪《犯第四條第三項之販賣第
    三級毒品罪》所用之物」，其理至明）。同條例對於查獲之
    製造、運輸、販賣、意圖販賣而持有、以非法方法使人施用
    、引誘他人施用及轉讓第三、四級毒品之沒收，並無特別規
    定，如其行為已構成犯罪，則該毒品即屬不受法律保護之違
    禁物，應回歸刑法之適用，依刑法第三十八條第一項第一款
    之規定沒收之(最高法院95年度台上字第911號判決參照)。
    另按幫助犯係指就他人之犯罪加以助力，使其易於實施之積
    極的或消極的行為而言。其犯罪態樣與實施犯罪之正犯有異
    ，其所處罰者，乃其提供助力之行為本身，而非正犯實施犯
    罪之行為。因此幫助犯不適用責任共同之原則，對正犯所有
    供犯罪所用或因犯罪所得之物，勿庸併為沒收之宣告（最高
    法院八十八年台上字第六二三四號、九十一年度台上字第五
    五八三號判決意旨參照）。準此，本案扣案之毒品愷他命既
    為被告乙○○所犯幫助販賣第三級毒品犯行之標的，並非販
    賣毒品所用之物，亦非被告吳柏豪所有，無從依毒品危害防
    制條例第19條第1項規定宣告沒收，亦無法依共犯責任共同
    之原則以刑法第38條第1項第2款之規定宣告沒收，而應依同
    法第18條第1項由行政機關沒入銷燬之，故本院無從宣告就
    上開扣案之愷他命40包（含袋重共34.12公克）、摻有愷他
    命之七星牌捲菸6支沒收銷燬之。再其餘電子磅枰2台，雖係
    供犯罪所用，惟亦非被告所有，亦無從依刑法第38條第1項
    第2款之規定沒收，附此說明。
據上論斷，應依刑事訴訟法第299條第1項前段、第300條，98年5
月20日修正前毒品危害防制條例第4條第3項，刑法第11條前段、
第2條第1項前段、第30條，判決如主文。
本案經檢察官丙○○到庭執行職務。
中    華    民    國    99    年    1     月    14    日
                  刑事第七庭    審判長法  官  鄧希賢
                                      法  官  朱中和
                                      法  官  田幸艷
以上正本證明與原本無異。
如不服本判決應於收受本判後10日內向本院提出上訴書狀，並應
敘述具體理由。其未敘述上訴理由者，應於上訴期間屆滿後20日
內向本院補提理由書狀（均須按他造當事人之人數附繕本）「切
勿逕送上級法院」。
                                      書記官  林怡芳
中    華    民    國    99    年    1     月    14    日
附錄本案論罪科刑法條：
修正前毒品危害防制條例第4條第3項
製造、運輸、販賣第三級毒品者，處 5 年以上有期徒刑，得併
科新臺幣 5 百萬元以下罰金。
附表：
一、供述證據
┌──┬─────────┬────────┬────┬─────────┐
│編號│證據方法          │   頁    次     │本院認定│本院認定之理由    │
│    │                  │                │有無證據│                  │
│    │                  │                │能力    │                  │
├──┼─────────┼────────┼────┼─────────┤
│ 1  │(1)被告警詢筆錄    │(1)警卷P3至P4  │有      │被告乙○○所為之自│
│    │  98.5.3第2次   │  警卷P5至P6  │        │白，並無出於強暴、│
│    │  98.5.3第3次   │                │        │脅迫、利誘、詐欺、│
│    │                  │                │        │疲勞訊問、違法羈押│
│    │(2)被告偵訊筆錄    │(2)偵卷P9至P10 │        │或其他不正之方法，│
│    │  98.5.3        │  偵卷P27至P30│        │亦非違反法定障礙事│
│    │                  │                │        │由經過期間不得訊問│
│    │                  │                │        │或告知義務之規定而│
│    │                  │                │        │為，依刑事訴訟法第│
│    │                  │                │        │156 條第1項、第   │
│    │                  │                │        │158條之2規定，應認│
│    │                  │                │        │其有證據能力。    │
│    │                  │                │        │                  │
│    │                  │                │        │又本院於98.8.25準 │
│    │                  │                │        │備程序當庭勘驗被告│
│    │                  │                │        │年5月3日7時10分之 │
│    │                  │                │        │警詢筆錄錄音帶，認│
│    │                  │                │        │該警詢筆錄係以一問│
│    │                  │                │        │一答之方式記載，被│
│    │                  │                │        │告意識清楚，非係出│
│    │                  │                │        │於警員之不正方法，│
│    │                  │                │        │而係被告任意性自白│
│    │                  │                │        │，有證據能力。    │
└──┴─────────┴────────┴────┴─────────┘
二、非供述證據
┌──┬─────────┬────────┬─────┬─────────┐
│編號│  檢方之證據資料  │    頁  次      │本院認定有│本院認定之理由    │
│    │                  │                │無證據能力│                  │
├──┼─────────┼────────┼─────┼─────────┤
│ 1  │臺南市警察局第五分│警卷P8至P13     │  有      │無證據證明係公務員│
│    │局搜索扣押筆錄、扣│                │          │違背法定程序所取得│
│    │押書、扣押物品目錄│                │          │。公訴人、被告及其│
│    │表                │                │          │辯護人於本院迄至言│
│    │                  │                │          │詞辯論終結均同意作│
│    │                  │                │          │為證據使用，又經本│
│    │                  │                │          │院審認結果，尚無顯│
│    │                  │                │          │有不可信之情況與不│
│    │                  │                │          │得作為證據之情形，│
│    │                  │                │          │本院審酌上開證據資│
│    │                  │                │          │料製作時之情況，尚│
│    │                  │                │          │無違法不當及證明力│
│    │                  │                │          │明顯過低之瑕疵，認│
│    │                  │                │          │為以之作為證據應屬│
│    │                  │                │          │適當，是依刑事訴訟│
│    │                  │                │          │法第159條之5規定，│
│    │                  │                │          │認俱有證據能力。  │
├──┼─────────┼────────┼─────┼─────────┤
│ 2  │扣案物品照片4張   │警卷P14至P15    │  有      │係由現場處理警員以│
│    │                  │                │          │機械方式（照相機）│
│    │                  │                │          │留存之影像，並非依│
│    │                  │                │          │憑人之記憶再加以轉│
│    │                  │                │          │述而得，要非供述證│
│    │                  │                │          │據，殊無「傳聞證據│
│    │                  │                │          │排除法則」之適用，│
│    │                  │                │          │復無證據證明係公務│
│    │                  │                │          │員違背法定程式，或│
│    │                  │                │          │經偽造、變造或違法│
│    │                  │                │          │方式所取得，且均與│
│    │                  │                │          │本件檢察官主張被告│
│    │                  │                │          │之犯罪事實具有關聯│
│    │                  │                │          │性，是各該照片亦有│
│    │                  │                │          │證據能力。（刑訴法│
│    │                  │                │          │第165條之1第2項） │
├──┼─────────┼────────┼─────┼─────────┤
│ 3  │臺南市警察局第五分│警卷P18         │  有      │被告以外之人於審判│
│    │局偵辦乙○○涉嫌毒│                │          │外之書面陳述，依刑│
│    │品案採驗尿液編號年│                │          │訴法第159條第1項規│
│    │籍對照表          │                │          │定，屬於傳聞證據。│
│    │                  │                │          │依刑訴法第159條之4│
│    │                  │                │          │第2項，有證據能力 │
│    │                  │                │          │。                │
├──┼─────────┼────────┼─────┼─────────┤
│ 4  │長榮大學濫用藥物尿│偵卷P32         │  有      │按被告以外之人於審│
│    │液檢驗報告書      │                │          │判外之陳述，雖不符│
│    │                  │                │          │刑事訴訟法第159條 │
│    │                  │                │          │之1至第159條之4之 │
│    │                  │                │          │規定，而經當事人於│
│    │                  │                │          │審判程序同意作為證│
│    │                  │                │          │據，本院審酌該言詞│
│    │                  │                │          │陳述或書面陳述作成│
│    │                  │                │          │時之情況，認為適當│
│    │                  │                │          │者，亦得為證據，刑│
│    │                  │                │          │事訴訟法第159條之5│
│    │                  │                │          │第1項定有明文。本 │
│    │                  │                │          │件檢察官、被告於本│
│    │                  │                │          │院審判程序時，就本│
│    │                  │                │          │判決所引用審判外之│
│    │                  │                │          │言詞或書面陳述，均│
│    │                  │                │          │明示同意有證據能力│
│    │                  │                │          │。查，長榮大學出具│
│    │                  │                │          │之檢驗報告，依有公│
│    │                  │                │          │信力之機關依法定程│
│    │                  │                │          │序所製作，其取得過│
│    │                  │                │          │程並無瑕疵，且與待│
│    │                  │                │          │證事項具關聯性，且│
│    │                  │                │          │被告對於證據能力表│
│    │                  │                │          │示無意見，自有證據│
│    │                  │                │          │能力。            │
├──┼─────────┼────────┼─────┼─────────┤
│ 5  │內政部警政署刑事警│偵卷P34至P35、  │  有      │為刑事警察局依檢察│
│    │察局98年6月1日刑鑑│P37             │          │機關概括授權囑託，│
│    │字第0980066741號鑑│                │          │執行鑑定職務所出具│
│    │定書              │                │          │之書面鑑定報告，依│
│    │                  │                │          │刑事訴訟法第159條 │
│    │                  │                │          │第1項及同法第208條│
│    │                  │                │          │第1 項準用同法第  │
│    │                  │                │          │206條第1項之規定，│
│    │                  │                │          │為傳聞法則之例外，│
│    │                  │                │          │得作為證據。      │
├──┼─────────┼────────┼─────┼─────────┤
│ 6  │內政部警政署刑事警│院卷P97         │  有      │同上              │
│    │察局98年8月11日刑 │                │          │                  │
│    │紋字第0980107356號│                │          │                  │
│    │鑑驗書            │                │          │                  │
├──┼─────────┼────────┼─────┼─────────┤
│ 7  │行動電話門號095565│院卷P9至94頁    │  有      │上述資料於電話發（│
│    │7646號之雙向通聯紀│                │          │受）話時，電話公司│
│    │錄                │                │          │之機房電腦就會利用│
│    │                  │                │          │磁片紀錄，固定時間│
│    │                  │                │          │將磁片之紀錄利用電│
│    │                  │                │          │腦列印。係機械性列│
│    │                  │                │          │印之通聯紀錄，非為│
│    │                  │                │          │供述證據，不屬於傳│
│    │                  │                │          │聞證據。（刑訴法第│
│    │                  │                │          │165條之1第2項）   │
├──┼─────────┼────────┼─────┼─────────┤
│ 8  │被告乙○○之98年5 │院卷P98至P103   │  有      │警詢筆錄內所載之被│
│    │月3日之警詢錄音帶 │                │          │告陳述與本院勘驗錄│
│    │勘驗筆錄          │                │          │音之內容不符者，依│
│    │                  │                │          │刑訴法第100條之1第│
│    │                  │                │          │2項規定，自不得作 │
│    │                  │                │          │為證據，而應以本院│
│    │                  │                │          │勘驗筆錄所載被告於│
│    │                  │                │          │警詢之陳述作為證據│
│    │                  │                │          │。                │
│    │                  │                │          │被告於本院審理中並│
│    │                  │                │          │未爭執該等證據之證│
│    │                  │                │          │據能力，復未於言詞│
│    │                  │                │          │辯論終結前聲明異議│
│    │                  │                │          │，本院審酌該等證據│
│    │                  │                │          │作成時之情況，並無│
│    │                  │                │          │不宜作為證據之情事│
│    │                  │                │          │，依刑事訴訟法第  │
│    │                  │                │          │159條之5第2項之規 │
│    │                  │                │          │定，得為證據。    │
├──┼─────────┼────────┼─────┼─────────┤
│ 9  │臺南市警察局第五分│院卷P134        │  有      │屬於刑訴法第159條 │
│    │局98年9月1日南市警│                │          │之4第1款公務員職務│
│    │五刑偵字第09845242│                │          │上所製作之文書，為│
│    │830號函           │                │          │傳聞證據，且與待證│
│    │                  │                │          │事項具關聯性，且被│
│    │                  │                │          │告於本院審理中並未│
│    │                  │                │          │爭執該等證據之證據│
│    │                  │                │          │能力，復未於言詞辯│
│    │                  │                │          │論終結前聲明異議，│
│    │                  │                │          │本院審酌該等證據作│
│    │                  │                │          │成時之情況，並無不│
│    │                  │                │          │宜作為證據之情事，│
│    │                  │                │          │依刑事訴訟法第159 │
│    │                  │                │          │條之5第2項之規定，│
│    │                  │                │          │得作為證據。      │
└──┴─────────┴────────┴─────┴─────────┘


司法院資訊處製作；財團法人民間司法改革基金會備份。
